臺灣臺北地方法院刑事判決　　　　　　 93年度簡上字第285號
上　訴　人　臺灣臺北地方法院檢察署檢察官
上　訴　人
即　被　告　甲○○
上列上訴人因妨害自由等案件，不服本院93 年度簡字第1993號中
華民國93年9月20日第一審判決（聲請簡易判決處刑書案號：臺灣
臺北地方法院檢察署93年度偵字第583號），提起上訴，本院合議
庭判決如下：
    主  文
上訴駁回。
甲○○緩刑貳年，緩刑期內付保護管束。
    事  實
一、甲○○與乙○○原係配偶，為家庭暴力防治法第3條第1款所
    稱之家庭成員，平日即因細故感情不睦。甲○○於民國92年
    11 月1日凌晨1時30分許，在臺北市○○區○○路127巷30弄
    2號3樓住處，因更換門鎖之事與乙○○發生爭執，其子並當
    場抱怨做父親要有做到父親之責任等語，甲○○竟基於以加
    害生命之事，恐嚇他人致生危害於安全之犯意，以「打乎死
    ，你教孩子…，妳講話愛卡注意（臺語）」等加害生命之事
    恐嚇乙○○，致乙○○心生畏懼，致生危害於安全。甲○○
    於同年11月4日下午4時20分許，在上址住處門口特定多數人
    得共見共聞之場所，因細故復與乙○○發生爭吵，經臺北市
    警察局信義分局五分埔派出所警員王嘉宏據報到場處理，甲
    ○○竟另基於公然侮辱之犯意，以「瘋女人（臺語）」等足
    以貶損乙○○社會評價之言詞侮辱之。
二、案經乙○○訴由臺灣臺北地方法院檢察署檢察官偵查聲請以
    簡易判決處刑。
    理  由
一、訊據上訴人即被告甲○○於本院審理時對於前揭事實均坦承
    不諱（見本院94年3月1日審判筆錄），核與告訴人乙○○指
    訴之情節相符，復經證人即處理警員王嘉宏於檢察官偵查時
    就被告與告訴人於92年11月4日下午4時20分許在上址爭吵之
    情形結證在卷（見93 年度偵字第583號偵查卷第47頁），並
    有92年11月1日凌晨1時30分許、同年11月4日下午4時20分許
    被告與告訴人爭吵內容之錄音光碟2片及譯文2份存卷可憑（
    見上開偵查卷第8 頁至第12頁）。是依前述補強證據，足資
    擔保被告於本院審理中所為前開任意性自白具有相當程度之
    真實性，而得使本院確信被告前述自白與事實相符。揆諸刑
    事訴訟法第156條第1項「被告之自白，非出於強暴、脅迫、
    利誘、詐欺、違法羈押或其他不正之方法，且與事實相符者
    ，得為證據。」及第2 項「被告之自白，不得作為有罪判決
    之唯一證據，仍應調查其他必要之證據，以察其是否與事實
    相符。」規定，本院自得依被告前述自白及各項補強證據認
    定被告確有右揭犯行。本件事證明確，被告犯行堪以認定，
    應依法論科。
二、核被告所為，係犯刑法第305條之恐嚇危害安全罪、第309條
    第1項之公然侮辱罪。查被告與告訴人原為配偶，屬家庭暴
    力防治法第3條第1款所稱之家庭成員；被告對告訴人故意實
    施精神上不法侵害之行為而成立刑法所規定之恐嚇危害安全
    及公然侮辱罪，屬家庭暴力防治法第2條第2項所稱之家庭暴
    力罪。其所犯上開二罪間，犯意各別，行為互殊，應予分論
    併罰。原審判決除誤載被告於92年11月1日對告訴人恐嚇之
    時間為凌晨3時50分許，應更正為凌晨1時30分許外，餘依刑
    事訴訟法第449條第1項前段、第3項、第454條第2項，刑法
    第305條、第309條第1項、第41條第1項前段、第42條第2項
    ，罰金罰鍰提高標準條例第1條前段、第2條前段，判處被告
    恐嚇危害安全罪部分拘役二十日，如易科罰金，以三百元折
    算一日；公然侮辱罪部分罰金一千元，如易服勞役，以三百
    元折算一日，認事用法，均無違誤，量刑亦屬妥適，公訴人
    以原審量刑過重及被告初以否認犯行為由，分別提起上訴，
    惟查，量刑輕重乃原審法院職權裁量之範圍，且被告於本院
    審理時已坦承犯行不諱，上訴人等執詞上訴，均無理由，應
    予駁回。
三、末查，被告前未曾受有期徒刑以上刑之宣告，此有臺灣高等
    法院檢察署刑案紀錄簡覆表1 件在卷可徵，因一時失慮，致
    罹刑典，於本院審理時已坦承犯行，並當庭向告訴人道歉及
    賠償21000 元，記明在卷（見本院前開審判筆錄），經此偵
    審程序及刑之宣告後，應知警惕而無再犯之虞，本院因認暫
    不執行其刑為當，爰併宣告如主文所示之緩刑，用啟自新。
    又按犯家庭暴力罪而受緩刑之宣告者，在緩刑期內應付保護
    管束，家庭暴力防治法第30條第1 項定有明文；為確實使被
    告有正確之法律觀念並提供必要之協助及督促，且依其所犯
    情節認有加以追蹤觀護之必要，亦併依家庭暴力防治法第30
    條第1 項規定，宣告緩刑期內付保護管束，俾由觀護人予以
    適當之督促，並發揮附條件緩刑制度之立意及避免短期自由
    刑執行所肇致之弊端，以觀後效。
據上論斷，應依刑事訴訟法第455條之1第1項、第3項、第368 條
，家庭暴力防治法第30條第1項，刑法第74條第1款，判決如主文
。
本案經檢察官劉承武到庭執行職務
中　　華　　民　　國　　94　　年　　 3　　月　　11　　日
　　　　　　　　　刑事第八庭  審判長法  官  陳德民
                                    法  官  孫曉青
                                    法  官  張筱琪
以上正本證明與原本無異。
本判決不得上訴。
    　　　　　　　　　　　　　　　　書記官　李玟郁
中　　華　　民　　國　　94　　年　　3 　　月　　11　　日
附錄本案論罪科刑法條：
中華民國刑法第305條
 (恐嚇危害安全罪)
以加害生命、身體、自由、名譽、財產之事，恐嚇他人致生危害
於安全者，處二年以下有期徒刑、拘役或三百元以下罰金。
中華民國刑法第309條
 (公然侮辱罪)
公然侮辱人者，處拘役或三百元以下罰金。
以強暴犯前項之罪者，處一年以下有期徒刑、拘役或五百元以下罰金。
